Inventaris van de archieven van Curaçao, Bonaire en Aruba, (1771) 1828-1845 (1914)
Nationaal Archief, Den Haag
- ARCHIEF VAN DE ADMINISTRATIE VAN FINANCIEN, 1828-1845 (1911), K.
  - Boekhouder-controleur, sinds 1834 administrateur der financiën, 1.
    - Betaalstaten van gedeeltelijk ingehouden gages van de bemanning van de koloniale schoeners te Suriname over 1839 maart - 1841 mei; van gratificaties aan de opzichters op het etablissement Plantersrust te Curaçao over 1844 april - juni en van restitutie uit de reservekas van korting op de pensioenen over 1841 - 1844 maart, 1839-1844; 1102; 1 band
    - Reservekasboeken, 1826-1841; 1103-1104; 2 delen
      - 1826-1841., 1103
      - 1827-1839., 1104
        - 1827-1839., 1104.1
        - Kwitanties van de reservekas,1830 juni 14 - december 31, 1104.2; 1 omslag
    - Kasboek van de koloniale kas, 1837 juli - 1844 augustus; 1105; 1 deel
    - Gouvernementscontracten voor leveranties aan het militaire garnizoen, het militaire hospitaal, de forten en de landsbakkerij alsmede voor het transport van militairen en ambtenaren naar Suriname en Nederland, 1825-1834; 1883-1885; 1106-1107, 1302; 2 pakken en 1 omslag
      - 1825-1828., 1106
      - 1829-1834., 1107
      - 1883 maart - 1885 december, 1 omslag, 1302
    - Begrotingsstaten. Met bijlagen, 1828-1836; 1108; 1 pak
    - Maandstaten van arbeidslonen alsmede van bewerkte en aangevraagde materialen wegens onderhoudswerkzaamheden aan de gouvernementsgebouwen, ponten etc., 1827-1836, 1844 augustus; 1109A-1109B; 1 pak en 1 omslag
      - 1827-1832, 1109A
      - 1833-1844, 1109B
    - Maandstaten van inkomsten en uitgaven; alsmede lijsten van ingekomen rekeningen en vorderingen ten laste van het gouvernement, 1835 januari - november; 1110; 1 pak
      De pagina's 1-4 ontbreken.
    - Register houdende opgave van het patentrecht van aan kooplieden geconsigneerde goederen, met aantekening van de aftrekposten wegens te hoge aanslagen, 1828 oktober - december; 1111; 1 katern
    - Naamlijsten van personen die bezwaar maken tegen de aanslag van de belasting op het "personeel en mobilair", met aantekening en motivering betreffende de toegestane belastingverlaging. Met bijlagen, 1850-1853; 1313; 1 omslag
    - Staten betreffende de financiële administratie van diverse civiele ambtenaren, 1889-1890; 1909-1911; 1314; 1 pak
  - Ontvanger, 2.
    Bij besluit van de commissaris-generaal van 15 februari 1828 werd een instruktie vastgesteld voor de ontvanger van 's Rijks koloniale middelen op Curaçao. In het regeringsreglement van Curaçao van 20 november 1833 handelen de artt. 59-61 over de koloniale ontvanger.
    ARA Archieven van Curaçao en de onderhorige eilanden Bonaire en Aruba, inv. nr. 318 fo. 100; Bordewijk (1911) p. 243 (bijlage XII, artt. 59-62).
    Hij was ondergeschikt aan de boekhouder-controleur (administrateur der financiën); deze controleerde ook de boeken en de kas.
    - Belastingregisters van de koloniale ontvanger, 1827-1842; 1112-1115; 4 delen
      - 1827-1829., 1112
      - 1830-1833., 1113
      - 1834-1837 april., 1114
      - 1837 mei - 1842 mei., 1115
    - Registratieboeken van de koloniale ontvanger, 1828-1845; 1116-1128; 13 delen
      - 1828., 1116
      - 1829., 1117
      - 1830., 1118
      - 1831., 1119
      - 1832., 1120
      - 1833., 1121
      - 1834., 1122
      - 1835., 1123
        Met index.
      - 1836-1837., 1124
      - 1838-1839., 1125
      - 1840-1841., 1126
      - 1841-1843., 1127
      - 1844-1845., 1128
    - Lijsten van gerechtelijk ingevorderde achterstallige belastingen over 1828 - 1830. Met kwitanties, 1828-1832; 1129; 1 band
  - Raad van Administratie van het Pensioenfonds voor ambtenaren, 3.
    Bij K.B. van 21 augustus 1818 no. 86 werd het reglement voor de Raad van Administratie van het Pensioenfonds voor ambtenaren in de Nederlands Westindische Bezittingen vastgesteld.
    ARA Archieven van Curaçao en de onderhorige eilandem Bonaire en Aruba na 1828, inv. nr. 320 fo. 160-179 (K.B. no. 86); idem, fo. 180-181, 182-185 en 186-vo (ampliaties van respectievelijk 30 december 1822, 22 december 1821 en 21 oktober 1835).
    - Minuut-notulen van de vergaderingen van de Raad van Administratie van het pensioenfonds voor ambtenaren. Met bijlagen, 1828-1845; 1130-1140; 11 banden
      - 1828 januari 15 - december 18., 1130
      - 1829 januari 15 - december 22., 1131
      - 1830 juni 16 - september 1., 1132
      - 1831 februari 2 - november 17., 1133
      - 1832 januari 19 - 1833 oktober 30., 1134
      - 1834 februari 28; 1835 februari 6., 1135
      - 1836 februari 17 - oktober 27., 1136
      - 1837 maart 18 - 1838 augustus 27., 1137
      - 1839 maart 1 - 1840 oktober 15., 1138
      - 1841 april 8 - 1842 september 23., 1139
      - 1843 januari 6 - april 3; 1845 november 10., 1140
    - Minuut- en conceptnotulen van de vergaderingen van de Raad van Administratie van het pensioenfonds voor ambtenaren., 1846; 1318; 1 omslag
      - Minuut- en conceptnotulen van de vergaderingen van de Raad van Administratie van het pensioenfonds voor ambtenaren, 1846 april 3, oktober 2 en z.d, 1318.1
      - Enkele losse concept-brieven, 1846 april 19; [1846], 1318.2
    - Ingekomen stukken van de Hoofdadministratie van het Westindisch Pensioenfonds te 's-Gravenhage, de gezaghebber en ambtenaren. Met bijlagen, 1834-1845; 1141; 1 band
    - Kopieboek van uitgaande brieven aan de Hoofdadministratie van het Westindisch Pensioenfonds te 's-Gravenhage en aan ambtenaren te Curaçao, Bonaire en Aruba, 1819 augustus 27 - 1838 augustus 27, 1845; 1142A-1142B; 1 deel en 3 losse stukken
      - Kopieboek, 1819 augustus 27 - 1838 augustus 27, 1142A
      - Losse concepten, 1838, 1845, 1142B
    - Grootboek van de Raad van Administratie van het Pensioenfonds voor ambtenaren, 1827-1834; 1143
  - Vendumeester, 4.
    Bij besluit van de gouverneur-generaal van Curaçao van 11 maart 1819 werd een instruktie voor de vendumeester vastgesteld. Deze instruktie werd bij ministeriële beschikking van 27 juli 1822 gewijzigd. Een tarief van leges werd bij besluit van de commissaris-generaal van de Nederlands Westindische Bezittingen op 28 maart 1828 gearresteerd.
    ARA Archieven van Curaçao en de onderhorige eilanden Bonaire en Aruba tot 1828, inv. nr. 247 (1819 nr. 1); idem, inv. nr. 248 nr. 1d en PB 1828 nr. 126.
    - Venduboeken. Met bijlagen, 1827-1844; 1144-1154; 11 delen en 1 omslag
      Met alfabetische indices op persoonsnamen.
      - 1827 november 16 - 1829 januari 12., 1144
      - 1829 januari 14 - november 23., 1145
      - 1829 november 26 - 1830 november 24., 1146
      - 1830 november 25 - 1831 december 28., 1147
      - 1831 december 29 - 1833 april 2. 1 deel en 1 omslag, 1148
      - 1833 april 17 - 1834 mei 12., 1149
      - 1834 mei 14 - 1836 februari 18., 1150
      - 1836 februari 19 - 1839 maart 18., 1151
      - 1839 maart 19 - 1840 oktober 26., 1152
      - 1840 oktober 26 - 1842 april 4., 1153
      - 1842 april 13 - 1844 juli 1., 1154
  - Loods, 5.
    Een instruktie voor de loods was bij besluit van de minister van Koloniën van 12 november 1821 goedgekeurd.
    Bij besluit van de commissaris-generaal van de Nederlands Westindische Bezittingen van 15 februari 1828 werd ondermeer bepaald dat een loods-, haven- en veiligheidsrecht voor het behoud van schip en lading zou worden geheven, overeenkomstig het reglement op de in-, uit- en doorvoer van koopmanschappen voor de kolonie Curaçao.
    ARA Archieven van Curaçao en de onderhorige eilanden Bonaire en Aruba tot 1828, inv. nr. 248 nr. 9c (instruktie voor de loods); PB 1828 nr. 120 (art. 2g); ARA Archieven van Curaçao na 1828, inv. nr. 251 fo. 54.
    - Kasboek van ontvangen en uitbetaalde loodsgelden, 1828 april 26 - 1838 december 31; 1155; 1 deel
  - Magazijnmeester, 6.
    Bij besluit van de commissaris-generaal van de Nederlands Westindische Bezittingen van 15 februari 1828 werd een instruktie vastgesteld voor de magazijnmeester van alle magazijnen op Curaçao.
    Idem, inv. nr. 318 fo. 92.
    De magazijnmeester was belast met het toezicht op en de directie over alle magazijnen (art. 1). Hij zou de schriftelijke orders van de directeur of de boekhouder-controleur stipt opvolgen. Bij art. 3 werd bepaald hoe de magazijnmeester, na ontvangst van de cognossementen en fakturen van de schippers, het lossen en de opslag van de uit het moederland ontvangen goederen zou regelen. Op bepaalde tijdstippen zou hij aan de boekhouder-controleur schriftelijk rekening en verantwoording afleggen van de door hem gevoerde administratie (art. 7). Hij mocht geen goederen, uitgezonderd militaire rantsoenen, zonder machtiging van de directeur uit de magazijnen leveren (art. 8). Deze machtiging was ook vereist voor het kopen, maken of aanbesteden van goederen ten behoeve van de magazijnen (art. 12).
    - Registers houdende opgave van aan de magazijnen geleverde goederen, met aantekening betreffende aantal, kwaliteit en waarde van de goederen, 1821-1830; 1156-1157; 2 delen
      - 1821 december - 1828 december., 1156
      - 1829-1830., 1157
        Achterin een opgave van bij openbare verkoping verkochte goederen over 1841 januari - 1846 oktober.
    - Lijsten, staten en fakturen van uit het moederland ontvangen levensmiddelen en andere goederen. Met bijlagen, minuten en afschriften., 1816-1828 november; 1158A-1158B; 2 pakken
      Met inhoudsopgave. De nrs. 1 en 2 van de inhoudsopgave ontbreken.
      - 1816-1823, 1158A
      - 1824-1828, 1158B
    - Fakturen, processen-verbaal en kwitanties van uit Suriname en het moederland ontvangen militaire en andere goederen. Met bijlagen, 1830-1837; 1159; 1 pak
    - Staat van in het kledingmagazijn van het garnizoen voorradige en afgeleverde goederen over oktober - december 1837, 1838 januari 21; 1160; 1 stuk
    - Staat van in de landsmagazijnen voorradige goederen over januari 1856, 1856 februari 5; 1319; 1 stuk
    - Staat van op het fort Beekenburg ontvangen en vervangen materialen over juli tot septemebr 1852, 1852 oktober 1; 1320; 1 stuk
- ARCHIEF VAN DE MILITAIRE COMMANDANT, 1828-1843, L.
  Krachtens art. 42 van het regeringsreglement van Curaçao van 7 februari 1828, dat op 1 maart in werking trad, was het commando over de troepen, de inspektie van de vestingwerken, de militaire magazijnen en de hospitalen, onder het oppertoezicht van de directeur van Curaçao, opgedragen aan een militaire commandant. In oorlogstijd zouden zijn functie en taken bij speciale instruktie worden geregeld.
  Bordewijk (1911) p. 201 (bijlage VII, art. 42); ARA Archieven van Curaçao en de onderhorige eilanden Bonaire en Aruba na 1828, inv. nr. 318 fo. 112 (instruktie voor de commandant van de troepen in garnizoen te Curaçao van 3 maart 1828).
  - Staten van in het militaire hospitaal ontvangen en verbruikte levensmiddelen, brandstoffen, verlichtingsartikelen, schoonmaakmiddelen etc. Met bijlagen, 1837 augustus - oktober; 1161; 1 pak
  - "Extracten uit het dagregister van ontvangst en uitgaaf". Staten van ontvangen en uitgegeven artilleriematerieel voor het hoofdfort Amsterdam en de forten Beekenburg en Nassau, 1831, 1836-1837; 1162; 1 pak
  - Betaalstaat van bij het onderdeel artilleriematerieel in dienst zijnde ambachtslieden, 1829 april 1; 1163A; 1 stuk
  - Sterkte- en mutatiestaten van het garnizoen, 1828 juni -1830; 1163B; 1 omslag
  - Staat van overleden officieren, onderofficieren en manschappen van het garnizoen, 1843 oktober 21; 1163C; 1 stuk
- ARCHIEF VAN DE SCHUTTERIJ EN DE LANDSTORM, 1828-1845 (1876), M.
  Bij gouverneursbesluit van 20 februari 1821 werd voor de schutterij een reglement van organisatie, administratie en discipline goedgekeurd. Dit reglement werd ondermeer bij publicatie van 5/6 december 1839 gewijzigd.
  Op 28 juli 1821 werd een reglement voor het corps schutterij in de Oost-, Middel- en Westdivisie gearresteerd, waarvan art. 1 bepaalde dat de schutterij in deze divisies onder de benaming van landstorm zou worden georganiseerd.
  PB 1821 nr. 39 (reglement voor de schutterij); ARA archieven van Curaçao en de onderhorige eilanden na 1828, inv. nr. 324 fo. 29 (wijziging van 1839); idem, inv. nr. 320 fo.26 (reglement voor de landstorm).
  - Commandant van de schutterij, 1.
    - Ingekomen stukken van de gouverneur (directeur, gezaghebber) en officieren. Met bijlagen, 1825-1845; 1164-1168; 5 banden
      - 1825-1831., 1164
        De nrs. 1-89 (1825-1831) bevatten ingekomen stukken van de gouverneur (directeur); de nrs. 90-131 (1825-1831) bevatten ingekomen stukken van officieren etc.
      - 1832-1834., 1165
      - 1835., 1166
      - 1836-1840., 1167
      - 1841-1845., 1168
    - Kopieboek van uitgaande brieven, 1825 januaru 6 -1836 augustus 16; 1169; 1 deel
      Met achterin een inhoudsopgave.
    - Bataljonorders voor de schutterij van de kapitein, vice-commandant van het bataljon schutterij. Minuten., 1821-1845; 1171-1172, 1174; 3 banden
      - 1821 augustus 16 - 1831 december 31., 1171
      - 1832 januari 2 - 1841 december 29., 1172
      - 1842 januari 10 - 1845 december 10., 1174
    - Registers van bataljonorders voor de schutterij, uitgevaardigd door de gouverneur (directeur), de commandant van het bataljon en de plaatselijke commandant. Afschriften., 1821-1845; div.nrs.; 4 delen
      - 1821 juli 4 - 1845 november 26., 1170
        "Orders en bepalingen". Met onvolledige inhoudsopgave.
      - 1821 augustus 13 - 1839 november 21., 1176
      - 1823 september 27 - 1839 november 21., 1173
      - 1828 februari 9 - 1834 december 30., 1175
        "Orderboek voor de eerste compagnië. Met inhoudsopgave.
    - Sterkte- en mutatiestaten van de schutterij, 1821-1845; 1177-1179; 3 banden
      - 1821-1828., 1177
      - 1829-1841., 1178
      - 1842-1845., 1179
    - Sterktestaten van de schutterij en de landstorm, 1180; 2 omslagen
      - Sterkte- en mutatiestaten van de schutterij. Minuten, 1828 maart -1836 juni, 1180.1
      - Sterktestaten van de schutterij en de landstorm. Minuten, 1829-1844 januari, 1180.2
        Met inhoudsopgave. Vanaf januari 1837 sterkte- en muutatiestaten van de landstorm.
    - Strafregister voor onderofficieren van de schutterij, 1835 oktober 21 - 1838 januari 4; 1181; 1 deel
    - Wachtroosters van de schutterij, 1835-1845; 1182-1192; 11 delen en 3 stukken
      - 1835., 1182
      - 1836., 1183
      - 1837., 1184
      - 1838., 1185
      - 1839., 1186
      - 1840., 1187
      - 1841, 1 deel en 3 stukken, 1188
        Met drie klad-absentielijsten, 1841 maart en april.
      - 1842., 1189
      - 1843., 1190
      - 1844., 1191
      - 1845., 1192
        Achterin wachtroosters van officieren.
    - Register van geïnde boeten van officieren, onderofficieren en manschappen van de schutterij, 1821 oktober - 1830; 1193; 1 deel
    - Kledingstaten van de schutterij alsmede wapenstaten van de schutterij en de landstorm. Minuten., 1836 maart - 1838 januari; 1194A; 1 omslag
    - Rekening-courant en kwitanties van toelagen aan muzikanten van het muziekcorps van de schutterij. Minuten en afschriften., 1837-1840; 1194B; 1 omslag
    - Stukken betreffende vrijstelling van wachtdiensten voor de schutterij, opgemaakt door de chirurgijn-majoor. Minuten., 1841-1845; 1194C; 1 omslag
    - Naamlijsten van schutters in dienst bij de tweede, derde en vierde compagnie van de schutterij. Afschriften., 1842 en zonder jaar; 1194D; 3 stukken
    - Lijsten van wachtwoorden en contrasignes. Afschriften., 1842 juli 1, augustus 1; 1194E; 2 stukken
    - Staten van bezwaarden wegens de contributie tot instandhouding van de schutterij, 1852-1858; 1321A; 1 omslag
    - Staat van personen die alsnog zijn aangeslagen wegens de contributie tot instandhouding van de schutterij over juli - december 1857, 1321B; 1 stuk
    - Staten van wapenrusting en kleding in gebruik bij de schutterij, 1876 april, juli; 1322; 3 stukken
  - Commandant van de landstorm, 2.
    - Ingekomen stukken van de gouverneur (directeur, gezaghebber) en officieren van de schutterij en de landstorm. Met bijlagen, 1822-1845; 1195-1198B; 1 pak, 1 omslag en 3 banden
      - 1822 april - 1826 september, 1 pak, 1195
      - 1827-1828., 1196
      - 1829-1833., 1197
      - 1834-1838, 1198A
      - 1839-1845, 1198B
    - Kopieboeken van uitgaande brieven en orders, 1825-1838; 1199-1200; 2 delen
      - 1825 juni 6 - 1835 december 31., 1199
        Achterin sterktestaten van de landstorm, 1832 - 1836 juli.
      - 1837 januari 12 - 1838 juni 28., 1200
        Achterin sterktestaten van de landstorm, 1837.
    - Sterkte- en mutatiestaten van de landstorm, 1831-1843; 1201A-1203B; 1 omslag, 1 stuk en 3 delen
      - 1831 februari - 1836 augustus, 1 omslag, 1201A
        De sterkte- en mutatiestaat van 1833 ontbreekt.
      - 1839, 1201B
      - 1840., 1202
      - 1841, 1203A
      - 1843 januari 10, 1203B
- ARCHIEF VAN DE COMMANDEUR VAN BONAIRE, 1828-1845 (1856), N.
  Bij gouverneursbesluit van 31 december 1823 werden een reglement van adminstratie voor Bonaire en een instruktie voor de commandeur van Bonaire vastgesteld.
  PB 1823 nr. 66 (reglement van administratie en bestuur); ARA Archieven van Curaçao en de onderhorige eilanden Bonaire en Aruba tot 1828, inv. nr. 248 nr. 5d (instruktie voor de commandeur).
  Bonaire werd "aangemerkt" als een gouvernementsplantage (art. 2). Het bestuur van Bonaire werd gevormd door de commandeur, de 1e en 2e opzichter en een opzichter over de bossen, die ook als jachtmeester optrad (art. 6). Het gouvernement van Curaçao had het alleenrecht voor het fokken van vee en de exploitatie van de zoutpannen en de bossen (art. 17). De ingezetenen van Bonaire waren in civiele- en strafzaken onderworpen aan de rechtspraak te Curaçao (art. 32). Dat gold ook voor handels- en zeezaken. Akten van transport van onroerend goed en van hypotheken konden alleen te Curaçao worden gepasseerd (art. 40). Men was verplicht bij het bestuur aangifte te doen van geboorte en overlijden (art. 44). Bij gouverneursbesluit van 18/26 mei 1824 werd een aantal bepalingen van het reglement nader toegelicht.
  PB 1824 nr. 70.
  - Journalen van de dagelijkse werkzaamheden van de commandeur, 1829-1843; 1204-1211B; 8 delen
    - 1829 - 1830., 1204
    - 1831 - 1834 juni 30., 1205
    - 1834 jul1 1 - 1835., 1206
    - 1836., 1207
    - 1837 - 1838., 1208
    - 1839 - 1840 juni 30., 1209
    - 1840 juli 1 - 1842 januari 31., 1210
    - 1842 februari 1 - 1843 november 30, 1211A
    - Conceptjournalen, 1833 december 5 - 31, 1211B
  - Ingekomen beschikkingen van de directeur (gezaghebber) van Curaçao, 1830-1845; 1212-1218B; 7 banden
    Deze inv. nrs. bevatten extract-journalen van de directeur (gezaghebber) van Curaçao,
    - 1830-1832., 1212
    - 1833-1835., 1213
    - 1836-1838., 1214
    - 1839-1840., 1215
    - 1841., 1216
    - 1842-1843., 1217
    - 1844, 1218A
    - 1845, 1218B
  - Ingekomen brieven van de gezaghebber van Curaçao, 1837-1838; 1219; 1 band
  - Kopieboeken van uitgaande brieven, 1827-1845; 1220-1225; 6 delen
    - 1827 augustus 1 - 1830 september 21., 1220
    - 1830 september 2 - 1834 augustus 2., 1221
    - 1834 september 2 - 1835 december 30., 1222
    - 1836 januari 18 - 1837 mei 29., 1223
    - 1837 mei 27 - 1841 juli 29., 1224
    - 1841 augustus 1 - 1845 februari 20., 1225
  - Verantwoordingslijst van gebruikte en voorradige medicijnen etc. door de geneeskundige dienst te Bonaire over oktober - december 1846; met twee lijsten van in dezelfde periode aan patienten verstrekte medicijnen, 1847 januari; 1326; 3 stukken
  - Staat van te Bonaire overleden personen over oktober - december 1856, 1856 december 31; 1327; 1 stuk
- ARCHIEF VAN DE COMMANDEUR VAN ARUBA, 1828-1845 (1848), O.
  Bij gouverneursbesluit van 31 december 1823 werden een reglement van administratie en bestuur voor Aruba en een instruktie voor de commandeur gearresteerd.
  PB 1823 nr. 75 (reglement van administratie en bestuur); ARA Archieven van Curaçao en de onderhorige eilanden Bonaire en Aruba tot 1828, inv. nr. 248 nr. 3d (instruktie voor de commandeur).
  Beiden bevatten richtlijnen en bepalingen voor de commandeur en de ingezetenen van Aruba op het gebied van het vestigingsbeleid, het grondbezit, de veeteelt, de houtkap, het kalkbranden, de handel, de belastingen en de door de ingezetenen te vervullen landsdiensten ten behoeve van het eiland. In het bijzonder kunnen nog worden vermeld de instelling van het vredegerecht (artt. 27-30), de notariële funktie van de commandeur (artt. 31 en 32), de bewaring van en de zorg voor de archieven (art. 33), de huwelijkssluiting en registratie hiervan (art. 37). In de publicatie van 9 juli 1824 van gouverneur en raden van Curaçao worden de artt. 11, 24, 44, 46, 51 en 53 van het reglement van administratie en bestuur nader toegelicht.
  PB 1824 nr. 75.
  Het bestuur van het vredegerecht werd gevormd door de commandeur en twee van de voornaamste ingezetenen (magistraten), geassisteerd door een schrijver. Het vredegerecht hield zich ondermeer bezig met bestuurszaken en deed uitspraak in civiele zaken alsmede in geldkwesties en vorderingen tot 90 peso. Het had ook de bevoegdheid om geldboeten tot 100 peso en gevangenisstraffen van maximaal veertien dagen op te leggen. Een reglement op de manier van procederen voor het vredegerecht werd vastgesteld bij besluit van 26 november 1824.
  ARA Archieven van Curaçao en de onderhorige eilanden Bonaire en Aruba tot 1828, inv. nr. 248 nr. 2e (instruktie voor het vredegerecht); PB 1824 nr. 81 (reglement op de manier van procederen voor het vredegerecht).
  - Journalen van de dagelijkse werkzaamheden van de commandeur, 1827-1848; 1226-1233, 1328; 8 delen
    - 1827 november 1 - 1829 juni 30., 1226
    - 1829 juli 1 - 1831 maart 31., 1227
    - 1831 april 1 - 1833 december 31., 1228
    - 1834 januar1 1 - 1836 juni 30., 1229
    - 1836 juli 1 - 1838 maart 31., 1230
    - 1838 april 2 - 1840 februari 20., 1231
    - 1840 februari 24 - 1843 juni 28., 1232
    - 1843 juli 1 - 1848 feberuari 29., 1233
    - Kopie-journalen van de commandeur, 1846 januari 3 - 1848 september 30., 1328; 1 omslag
  - Ingekomen beschikkingen en brieven van de directeur (gezaghebber) van Curaçao. Met bijlagen, 1821-1866; 1234-1240B, 1329; 8 banden en 1 omslag
    - Resume op de beschikkingen en missiven van het bestuur van Curaçao, 1821-1866, 1240B
    - 1830 - 1834 januari., 1234
    - 1834 januari - 1837., 1235
    - 1838-1839., 1236
    - 1840., 1237
    - 1841-1842., 1238
    - 1843-1844., 1239
    - 1845, 1240A
    - 1846-1847., 1329
  - Ingekomen brieven van civiele ambtenaren van Curaçao. Met bijlagen, 1828-1839; 1241-1242; 2 banden
    - 1828-1832., 1241
    - 1833 - 1839 oktober., 1242
  - Kopieboeken van uitgaande brieven aan de directeur (gezaghebber) van Curaçao, 1832-1848; 1243-1246A; 1 band en 2 delen
    - 1832 januari 3 - 1839 december 21, 1 band, 1243
    - 1840 januari 7 - 1843 juni 30., 1244
    - 1843 juli 1 - 1848 december 5., 1245
      Met voorin twee ingeplakte stukken betreffende de opgave van vee over 1847.
    - Kopieboek van uitgaande brieven aan civiele ambtenaren van Curaçao, 1827 februari 15 - 1840 december 7, 1246A
  - Afschriften van uitgaande brieven aan civiele ambtenaren van Curaçao, 1840 februari 5 - oktober 24; 1246B; 1 stuk
  - Protocollen van notariële akten, 1829-1847; 1247-1256, 1330; 11 banden
    - 1829 januari 2 - 1830 december 20., 1247
    - 1831 januari 20 - 1832 december 13., 1248
    - 1833 januari 18 - 1834 december 27., 1249
    - 1835 januari 9 - november 23., 1250
    - 1836 januari 18 - 1837 november 14., 1251
    - 1838 januari 3 - 1839 november 27., 1252
    - 1840 januari 15 - 1841 november 27., 1253
      Met bijlagen.
    - 1842 januari 3 - 1843 oktober 10., 1254
    - 1844 januari 25 - december 30., 1255
    - 1845 januari 3 - december 19., 1256
    - 1846 januari 27 - 1847 december 30., 1330
  - Protocollen van secretariële akten, 1825-1848; 1257-1262; 6 banden
    - 1825 februari 11 - 1830 december 7., 1257
    - 1831 januari 17 - 1835 december 6., 1258